# 请教下陈版主，收购外部子公司的残值率的变化，如何账务处理

提问人：wx_5dba3aa5b69b 时间：2022-06-17 17:44:45
请教下陈版主，收购外部子公司的残值率的变化，外部子公司的残值率是5%，收购进入集团公司合并范围，集团的会计政策是10%，修改子公司的残值率的话，是按照剩下的使用年限来改折旧，还是需要调整以前的折旧额。有无准则可以对应下，谢谢陈版主

回答人：chenyiwei
如果该修改是合理的，则属于会计估计变更，应将被收购固定资产的入账价值扣减调整后预计净残值的差额在剩余年限内折旧完毕，不应调整以前年度的折旧额。